臺灣高雄地方法院刑事判決　　　　　　　　　　　　九十一年度易字第三二四號
　　公　訴　人　臺灣高雄地方法院檢察署檢察官
　　被　　　告　甲○○
右列被告因竊盜案件，經檢察官提起公訴（民國九十一年度偵字第二０七五０號），
本院判決如左：
    主  文
甲○○連續攜帶兇器毀壞安全設備竊盜，累犯，處有期徒刑壹年參月。
扣案之油壓剪壹把沒收。   扳手
    事  實
一、甲○○曾於民國八十九年間因竊盜案件，經本院以八十九年易字第五０五八號判
    處有期徒刑一年確定，至九十年十月二十七日執行完畢（公訴意旨未為累犯之諭
    知），猶不知悔改，竟意圖為自己不法所有之概括犯意，初於九十一年九月十一
    日凌晨零時五十分許，見設於高雄市三民區○○○路七十六號之「匯豐保養廠」
    夜間無人居住看守，竟以攜帶可為兇器使用之油壓剪毀壞該廠出口大門之安全設
    備鐵鍊鎖而進入，適乙○○所有車號ＹＴ─九○○五號自小客車停放於該廠內，
   且鑰匙插在車上，甲○○即予發動竊取，得手後留供己用；嗣於九十一年九月十
    四日凌晨二時許，見丁○○所有車號ＹＶ─九二五五號自小客車停放在高雄市○
    ○區○○路十六巷巷口，遂為避免前揭已竊得使用車輛為警查獲，以原車配備工
    具包中取出可為兇器使用之扳手一把，竊取該車號ＹＶ─九二五五號車牌兩面，
    並懸掛於前揭車輛上使用，並將原車號ＹＴ─九○○五號車牌兩面丟棄；再於九
    十一年九月十五日十四時許，在高雄市○○路與建國路口「家樂福大賣場」停車
    場內，見丙○○所有車號Ｅ５─六一五八號自小客車，停放於該處，亦為避免上
    述竊取之車輛為警方查獲，仍自原車配備工具包中取出前開可為凶器使用之扳手
    一把，竊取車號Ｅ５─六一五八號車牌兩面，懸掛於前揭竊得之車輛上使用，並
    將原車號ＹＶ─九二五五號車牌兩面丟棄。嗣於九十一年九月十七日凌晨二時許
    ，甲○○駕駛前揭竊得並懸掛車號Ｅ５─六一五八號車牌之車輛，途經高雄市○
    ○街與安海街口時，為警查獲。並扣得上述可為兇器使用之油壓剪一把、扳手一
    把。
二、案經高雄市政府警察局鼓山分局移請台灣高雄地方法院檢察署檢察官偵查起訴。
    理  由
一、右揭時、地竊盜之事實業據被告甲○○於警訊、檢察官偵查及本院審理時坦承不
    諱，核與被害人乙○○、丙○○、陳見明、丁○○等四人於警訊中陳述情節相符
    。並有贓物領據三紙、及油壓剪一把、扳手一把等物品扣押可證，本件事證明確
    ，被告犯行洵堪認定。
二、按連續犯之數行為，其處罰條款不同者，應就其中一行為所犯之條款予以論科，
    而刑法第三百二十一條第一項所列各款，均係同一加重竊盜之罪，其間並無輕重
    之別，法院即應於該條各款中擇一論處。又本件被告所破壞之「匯豐保養廠」出
    口大門之鐵鍊鎖，係依社會通常觀念足認為防盜之設備，而被告攜帶用以竊盜之
    油壓剪及扳手，均為金屬製品，質地堅硬，其中油壓剪外型尖銳鋒利，板手固僅
    約十公分長，然前後型尖，客觀上均足以為殺傷人生命、身體之器械，顯係具有
    危險性之兇器。是核被告甲○○以油壓剪毀壞側門鐵鍊而進入廠區竊得汽車，並
    以扳手竊取車牌之行為，係犯刑法第三百二十一條第一項第二、三款之毀壞安全
    設備、攜帶兇器之加重竊盜罪。又被告前後三次犯行，時間緊接、犯罪方法相同
    ，顯係基於概括犯意為之，應依連續犯之規定及前揭說明，論以第一次行為之攜
    帶兇器毀壞安全設備竊盜之一罪並加重其刑。再者，被告前於八十九年間因竊盜
    案件，經本院以八十九年易字第五０五八號判處有期徒刑一年確定，至九十年十
    月二十七日執行完畢，有前揭被告全國前案紀錄表可參，其於執行完畢後五年內
    再犯本件犯行，為累犯，應依刑法第四十七條之規定加重其刑，其同時有二加重
    事由，應依法遞加之。爰審酌被告僅因平日代步使用之機車壞掉即竊取他人汽車
    使用，顯見守法觀念仍然不足，無意尊重他人財產之所有權，以自己方便之私心
    令被害人受財產損失之苦，惟其犯後尚坦承犯行等一切情狀，爰酌情量處如主文
    所示之刑。扣押之油壓剪一把為被告所有，已據被告於本院審理時供明在卷，且
    係供犯罪所用之物，依刑法第三十八條第一項第二款規定，予以宣告沒收。至於
    扣案之扳手一把，業據被告於本院供稱係取自所竊得汽車之配備工具包（見本院
    九十一年十月二十四日審判筆錄），則該扳手自非被告所有，依刑法第三十八條
    第三項前段規定，不得宣告沒收，併此敘明。
據上論斷，應依刑事訴訟法第二百九十九條第一項前段，刑法第三百二十一條第一項
第二款、第三款、第五十六條、第四十七條、第三十八條第一項第二款，判決如主文
。
中      華     民      國    九十一    年     十一     月     十五     日
                                臺灣高雄地方法院刑事第一庭
                                    法  官       楊智守
右正本證明與原本無異。
如不服本判決，應於判決送達後十日內，向本院提出上訴狀。
                                    書記官       王美玲
中      華      民      國    九十一    年    十一    月      十五      日
附錄本判決論罪之法條：
中華民國刑法第三百二十一條
犯竊盜罪而有左列情形之一者，處六月以上、五年以下有期徒刑：
一  於夜間侵入住宅或有人居住之建築物、船艦或隱匿其內而犯之者。
二  毀越門扇、牆垣或其他安全設備而犯之者。
三  攜帶兇器而犯之者。
四  結夥三人以上而犯之者。
五  乘火災、水災或其他災害之際而犯之者。
六  在車站或埠頭而犯之者。
前項之未遂犯罰之。
